【裁判字號】    98,易,1842
【裁判日期】    981123
【裁判案由】    毒品危害防制條例
【裁判全文】
臺灣臺北地方法院刑事判決              98年度易字第1842號
公  訴  人  臺灣臺北地方法院檢察署檢察官
被      告  甲○○
上列被告因違反毒品危害防制條例案件，經檢察官提起公訴（98
年度毒偵字第1544號），被告於準備程序中就被訴事實為有罪之
陳述，經裁定改用簡式審判程序，本院判決如下：
    主  文
甲○○施用第二級毒品，處有期徒刑月，如易科罰金，以新臺
幣壹仟元折算壹日。扣案之第2 級毒品甲基安非他命壹包（驗餘
淨重零點壹柒壹捌公克）沒收銷燬之，及扣案甲基安非他命外包
裝袋壹個沒收。
    事  實
一、甲○○前於民國97年間，曾因違反毒品危害防制條例案件，
    經臺灣基隆地方法院以97年度毒聲字第268 號裁定移送基隆
    看守所附設勒戒處所觀察、勒戒後，甫於98年4 月24日認無
    繼續施用毒品之傾向出所，並經臺灣基隆地方法院檢察署檢
    察官為不起訴處分確定。詎甲○○仍不知悔改，竟基於施用
    第2 級毒品甲基安非他命之犯意，於98年5 月10日中午12時
    許，在位於基隆市○○路之某加油站內，以將甲基安非他命
    置在玻璃球內，用火燒烤而吸食所產生煙霧之方式，施用第
    2 級毒品甲基安非他命1 次，且於該次施用後即將上開玻璃
    球丟棄。嗣於同日晚間21時55分，於臺北市中山區○○○路
    ○ 段128 巷6 弄5 號前為警盤查，並扣得其所有供其前開施
    用毒品後所餘之第2 級毒品甲基安非他命1 小包（驗餘淨重
    0.1718 公克），始悉上情。
二、案經臺北市政府警察局中山分局報告臺灣臺北地方法院檢察
    署檢察官偵查起訴，嗣於本院準備程序進行中，甲○○就被
    訴事實為有罪之陳述，經裁定改行簡式審判程序。
    理  由
一、上開犯罪事實業據被告甲○○坦承不諱（見本院卷第43頁反
    面、第54頁反面），且經將其於上開時、地為警查獲後，經
    警對其所採得之尿液送交鑑驗結果，確呈甲基安非他命、安
    非他命類陽性反應，此有臺灣尖端生技醫藥股份有限公司98
    年5 月20日濫用藥物檢驗報告1 份（見臺灣臺北地方法院檢
    察署98年度毒偵字第1544號偵查卷，下稱偵卷第50頁）及尿
    液檢體委驗單1 紙（見偵卷第48頁）在卷可憑，並有扣押物
    品目錄表（見偵卷第18頁）及扣案之甲基安非他命1 包（見
    偵卷第59頁）、扣押物品相片（見偵卷第20頁）、初步鑑驗
    報告單（見偵卷第21頁）、交通部民用航空局航空醫務中心
    98年5 月25日航藥鑑字第0982575 號毒品鑑驗書（見偵卷第
    60頁）等件可佐，足證被告任意性自白與事實相符，事證明
    確，犯行堪以認定，應予依法論科。
二、查被告前於97年間，曾因違反毒品危害防制條例案件，經臺
    灣基隆地方法院以97年度毒聲字第268 號裁定移送基隆看守
    所附設勒戒處所觀察、勒戒後，甫於98年4 月24日認無繼續
    施用毒品之傾向出所，並經臺灣基隆地方法院檢察署檢察官
    為不起訴處分確定在案等情，有臺灣高等法院被告前案紀錄
    表1 份在卷可參（見本院卷第4 頁至第8 頁），是被告在其
    上開違反毒品危害防制條例案件之觀察、勒戒程序執行完畢
    釋放後，5 年以內再犯本件施用第2 級毒品之罪甚明，故依
    照毒品危害防制條例第20條第3 項規定之反面解釋，本件被
    告已無再施以觀察、勒戒及強制戒治之必要，附此說明。
三、按施用甲基安非他命後會影響記憶能力及自主神經系統，判
    斷力及意志力亦均受限制，甚至引起精神錯亂，抑制呼吸，
    並具有成癮性、濫用性，戒解不易，嚴重戕害人之身心健康
    ，危害社會，故依據毒品危害防制條例第2 條第2 項第2 款
    列為第2 級毒品，不得非法施用、持有。是核被告所為，係
    犯毒品危害防制條例第10條第2 項之施用第2 級毒品罪。被
    告持有第2 級毒品之低度行為，為施用第2 級毒品之高度行
    為所吸收，不另論罪。爰審酌被告前因違反毒品危害防制條
    例之施用毒品案件，經觀察、勒戒程序執行完畢後，仍不知
    戒除，又於上開時、地施用第2 級毒品、施用為自戕行為、
    所生危害尚非鉅，暨因被告事後坦承全部犯行，應已知悔悟
    ，是其犯後態度堪稱良好等一切情狀，量處如主文所示之刑
    ，並諭知易科罰金之標準。此外，扣案之第2 級毒品甲基安
    非他命1 包（驗餘淨重0.1718公克），應依毒品危害防制條
    例第18條第1 項前段規定沒收銷燬，至該毒品之外包裝袋1
    個，為被告所有、保存毒品以供施用犯罪所用之物，業據被
    告供承在卷，亦應依刑法第38條第1 項第2 款規定沒收。
四、據上論斷，依刑事訴訟法第284 條之1 、第273 條之1 第1
    項、第299 條第1 項前段，毒品危害防制條例第10條第2 項
    、第18條第1 項前段，刑法第11條、第41條第1 項前段、第
    38 條第1 項第2 款，判決如主文。
本案經檢察官楊婉鈺到庭執行職務。
中    華    民    國    98    年    11     月   23    日
                  刑事第十七庭法  官  葉力旗
上正本證明與原本無異。
如不服本判決，應於判決送達後10日內向本院提出上訴狀 (應抄
附繕本)。
                              書記官    林碧華
中    華    民    國    98    年    11    月    23    日
附錄本案論罪科刑所依據之法條：
毒品危害防制條例第10條
施用第1級毒品者，處6 月以上5 年以下有期徒刑。
施用第2級毒品者，處3 年以下有期徒刑。


司法院資訊處製作；財團法人民間司法改革基金會備份。
